臺灣高雄地方法院刑事判決　　　　　　　　　　　　　九十一年度易字第八七一號
　　公　訴　人　臺灣高雄地方法院檢察署檢察官
　　被　　　告　丙○○
右列被告因違反家庭暴力防治法案件，經檢察官提起公訴（九十年度偵字第二一九二
四號），本院判決如左：
    主  文
丙○○違反法院依家庭暴力防治法第十三條所為之禁止實施家庭暴力行為及禁止直接
騷擾行為之通常保護令裁定，處拘役肆拾日，如易科罰金，以參佰元折算壹日。
    事  實
一、丙○○係甲○○（起訴書誤載為林秀琴）之配偶，二人間具有家庭暴力防治法第
    三條第一款所定之家庭成員關係。丙○○因於民國九十年三月十九日晚間七時許
    有對甲○○實施傷害之不法侵害行為，經甲○○向臺灣屏東地方法院聲請民事通
    常保護令，並經該院民事庭於九十年五月二十四日以九十年度家護字第一三二號
    民事通常保護令，裁定丙○○不得對甲○○實施身體或精神上不法侵害之行為，
    並不得直接或間接對甲○○為騷擾行為，保護令之有效期間為十個月；詎丙○○
    於收受該民事通常保護令後，竟基於違反民事通常保護令之犯意，在上開保護令
    有效期間內，於九十年十一月六日下午三時十分許，在高雄市苓雅區○○○路一
    四九號「世偉體育用品店」內，因不滿甲○○拒開發票，竟公然以「討客兄」等
    語辱罵甲○○，並對甲○○以吐口水之方式，為精神上不法之侵害及騷擾行為，
    而為違反上開法院所為之通常保護令裁定。
二、案經甲○○訴由高雄市政府警察局苓雅分局移送臺灣高雄地方法院檢察署檢察官
    偵查起訴。
    理  由
一、訊據被告丙○○固坦承有於前揭時間前往高雄市苓雅區○○○路一四九號「世偉
    體育用品店」，並因開立發票之事與被害人甲○○發生爭執之事實，惟矢口否認
    有何違反保護令及公然侮辱之犯行，辯稱：伊並沒有說甲○○討客兄，亦沒有對
    甲○○吐口水之行為，是甲○○故意誣陷伊的，且當天伊的兒子乙○○並不在現
    場云云。然查，右揭事實，業據被害人甲○○迭於警訊、偵查中及本院審理時指
    述綦詳，並據證人即被告之子乙○○於偵查中及本院審理時證稱：伊爸爸要伊媽
    媽開發票，伊媽媽說沒有看到錢為何要開發票，後來就對發票的事有所爭吵，伊
    爸爸就有點生氣，對伊媽媽吐口水，也有說伊媽媽討客兄等語（見偵查卷第七十
    頁背面及本院九十一年五月十日審判筆錄），互核被害人甲○○與證人乙○○所
    述之情節均相互一致，且參以證人乙○○係被告之子，衡情證人乙○○應無誣陷
    自己之父親而使之身陷囹圄之可能，又被告亦不否認有與被害人因開立發票之事
    有所爭執，則被告因被害人拒開發票進而辱罵被害人，亦非全無可能，是被告前
    開所辯顯係事後卸飾之詞，不足採信。此外，復有臺灣屏東地方法院九十年度家
    護字第一三二號民事通常保護令一份附卷可稽。本件事證明確，被告犯行洵堪認
    定。
二、查被告丙○○在高雄市苓雅區○○○路一四九號「世偉體育用品店」內，以「討
    客兄」辱罵被害人甲○○時，係處於不特定人得以共見共聞之狀態，自符合公然
    之要件，且被告既以「討客兄」辱罵被害人，含有貶抑被害人社會聲譽之故意，
    是被告丙○○公然以「討客兄」等語辱罵被害人，並對被害人以吐口水之方式，
    為精神上不法之侵害及騷擾行為，核其所為，係犯刑法第三百零九條第一項之公
    然侮辱人罪及家庭暴力防治法第五十條第一款、第二款之違反民事保護令罪。公
訴人認被告僅違反家庭暴力防治法第五十條第二款之行為，尚有未洽。再通常保
    護令係依家庭暴力防治法第十三條之規定所為之裁定，雖有違反上開保護令依同
    法第五十條第一款至第五款數款應處罰之裁定情形，仍應認係一個違反保護令罪
    。又被告以一行為觸犯上開二罪名，為想像競合犯，依刑法第五十五條之規定，
    從一重之違反保護令罪處斷。另被告所犯公然侮辱罪部分，業據被害人甲○○於
    偵查中表明告訴之意思（見偵查卷第二十一頁背面），而此部分雖未據公訴人提
    起公訴，然此部分因與本件起訴部分，有想像競合犯之裁判上一罪關係，為起訴
    效力所及，本院自應併予審理，附此敘明。爰審酌被告對被害人實施家庭暴力行
    為，漠視法院所為之民事保護令裁定，造成被害人身心上之創痛，所為非是，且
    犯後猶否認犯行，不知省悟等一切情狀，量處如主文所示之刑，並諭知易科罰金
    之折算標準，以資懲儆。
據上論斷，應依刑事訴訟法第二百九十九條第一項前段，家庭暴力防治法第五十條第
一款、第二款，刑法第十一條前段、第三百零九條第一項、第五十五條、第四十一條
第一項，罰金罰鍰提高標準條例第一條前段、第二條，判決如主文。
中      華      民      國    九十一    年      六      月     十四     日
                                    臺灣高雄地方法院刑事第一庭
                                        法  官     陳玉聰
右正本證明與原本無異。
如不服本判決，應於判決送達後十日內，向本院提出上訴狀。
                                        書記官     鄭淑臻
中    華    民    國      九十一    年      六      月         十四     日
附錄本判決論罪科刑法條全文：
家庭暴力防治法第五十條第一款、第二款
違反法院第十三條、第十五條所為之下列裁定者，為本法所稱之違反保護令罪，處三
年以下有期徒刑、拘役或科或併科新台幣十萬元以下罰金：
  一、禁止實施家庭暴力行為。
  二  禁止直接或間接騷擾、接觸、通話或其他連絡行為。
刑法第三百零九條第一項
公然侮辱人者，處拘役或三百元以下罰金。
